臺灣臺中地方法院刑事裁定　　　　　　 100年度聲更字第14號
聲　請　人
即　被　告　谷安屏
上列被告因妨害公務案件（99年度中簡字第2406號），聲請回復
原狀，前經本院於中華民國99年12月24日以99年度聲字第4926號
裁定，聲請人不服提起抗告，經臺灣高等法院臺中分院於100 年
1 月31日以100 年度抗字第86號撤銷原裁定發回後，本院更為裁
定如下：
    主  文
聲請均駁回。
    理  由
一、聲請意旨略以：聲請人即被告谷安屏因被訴妨害公務案件，
    於民國99年11月25日在臺中郵政581 號信箱收到臺灣臺中地
    方法院檢察署執行傳票之後，於同年月26日至本院查詢後，
    才知是因本院簡易庭99年8 月30日做出之99年度中簡字第2
    406 號刑事簡易判決所致。但聲請人在99年11月25日之前並
    未收到本院簡易庭之刑事判決書。聲請人約於99年7 月份下
    旬即發生嚴重血尿出血及腰部疼痛問題，曾懷疑是出血性登
    革熱所致，當時曾聯絡衛生署疾病管制局及透過臺中市衛生
    局抽血送驗後檢查為陰性，才排除登革熱因素。因聲請人無
    全民健保並且無力就醫之故，一直拖到同年8 月23日才在臺
    中市政府社會局的協助之下，至行政院衛生署臺中醫院就醫
    檢查，也許因為聲請人於同年8 、9 、10月份因嚴重血尿問
    題就醫檢查後又發現腎結石、肝積水、腹部脹氣而無法碎石
    等諸多問題，一直忙於在行政院衛生署臺中醫院就醫檢查，
    且還要解決全民健保就醫問題，加上本院可能於未能送達之
    時也未嘗試以電話或者簡訊告知聲請人到本院領取之故，致
    使聲請人未收到本案之刑事簡易判決書，亦或許本院簡易庭
    之刑事簡易判決書根本就未寄到臺中郵政581 號信箱之故，
    而使聲請人無法收到。基上原因，致使聲請人未收到本案刑
    事簡易判決書，而致遲誤上訴期間。為此依刑事訴訟法第68
    條之規定，檢具行政院衛生署臺中醫院診斷證明書影本及刑
    事聲明上訴狀，聲請回復原狀，並依刑事訴訟法第69條第2
    項規定，停止原裁判之執行等語。
二、按非因過失，遲誤上訴、抗告或聲請再審之期間，或聲請撤
    銷或變更審判長、受命推事、受託推事裁定或檢察官命令之
    期間者，於其原因消滅後5日內，得聲請回復原狀；非因過
    失遲誤期間之原因及其消滅時期，應於書狀內釋明之，刑事
    訴訟法第67條第1 項、第68條第2 項分別定有明文。次按依
    刑事訴訟法第62條準用民事訴訟法第138 條規定，不能依民
    事訴訟法第136 條、第137 條之規定為送達者，得將文書寄
    存送達地之自治或警察機關，並作成送達通知書2 份，1 份
    黏貼於應受送達人住居所、事務所、營業所或其就業處所門
    首，另1 份置於該送達處所信箱或其他適當位置，以為送達
    。是以，寄存送達，於送達人將送達之文書寄存於送達地之
    警察機關，並作成送達通知書粘貼於受送達人門首及另1 份
    置於該送達處所信箱或其他適當位置以為送達，即生送達之
    效力，上訴期間亦自該寄存之日起，經10日發生效力，至於
    受送達人實際至警察機關領得判決之時日為何，並非所問。
三、經查：
  (一)本件聲請人即被告谷安屏（下稱聲請人）因妨害公務案件，
    於99年4 月10日臺灣臺中地方法院檢察署檢察官偵訊時，曾
    向檢察官陳明其送達處所為臺中郵政581 號信箱，嗣經檢察
    官命限制住居後，亦於限制住居具結書上，載明其送達處所
    為臺中郵政581 號信箱等情，有99年4 月10日訊問筆錄、臺
    灣臺中地方法院檢察署限制住居具結書各1 份在卷可稽（見
    99年度偵字第9367號卷第6 、9 頁），而該妨害公務案件，
    經本院於99年8 月30日以99年度中簡字第2406號判決後，依
    聲請人所陳明之送達處所即「臺中郵政581 號信箱」為送達
    ，經郵務機關於99年9 月6 日投遞上開判決正本，嗣經郵政
    機關以「投箱待領逾期」為由，將該判決正本及送達證書退
    回本院，此有本院刑事庭公文封及送達證書各1 份在卷可稽
    （見本院99年度中簡字第2406號卷第8 頁）；再經本院於99
    年10月4 日依戶政連線系統查得被告之住所地即戶籍地址為
    「臺中市西屯區○○○路○ 段世斌一巷21弄28之4 號」後，
    將原判決正本依被告之住所地為送達，郵政機關送達人員在
    該址因未會晤本人，亦無受領文書之同居人或受僱人，乃於
    99年10月8 日將該判決正本寄存於住所地之警察機關即臺中
    市警察局第六分局永福派出所，並作成送達通知書2 份，1
    份黏貼於聲請人人住所地門首，另1 份置於聲請人住所地信
    箱或其他適當位置等情，有被告之個人基本資料查詢結果、
    本院送達證書各1 份在卷可憑（見本院99年度中簡字第2406
    號卷第14、16頁），聲請人辯稱本院未寄送判決書至臺中郵
    政581 號信箱，而使其無法收到云云，顯與事實不符。上開
    判決正本既經本院先向聲請人陳明之送達處所送達，再向聲
    請人住所地送達，然均未能會晤聲請人本人，亦無受領文書
    之同居人或受僱人後，始將該判決正本寄存在聲請人住所地
    之警察機關，按諸前揭說明，該寄存送達於法並無不合，縱
    使聲請人並未收受或知悉該判決正本，仍無礙送達之合法性
    ；又上開判決正本既於99年10月8 日寄存在聲請人住所地之
    警察機關，依民事訴訟法第138 條第2 項規定，應自寄存送
    達之翌日即99年10月9 日起，經10日即99年10月18日發生效
    力，其上訴期間應自99年10月19日起算10日內為之，則聲請
    人至遲應於99年10月28日提出上訴，惟聲請人竟遲至99年12
    月3 日始向本院提出上訴，其上訴顯已逾期；又聲請人遲誤
    上訴期間提起上訴，亦經本院以99年度中簡字第2406號裁定
    上訴駁回，並經本院以100 年度簡抗字第3 號抗告駁回確定
    在案，有上開99年度中簡字第2406號、100 年度簡抗字第3
    號裁定各1 份在卷可參，是聲請人此部分上訴之聲請為無理
    由，應予駁回。
  (二)又聲請人辯稱其係因於99年7 月至10月間因身體患有嚴重血
    尿、腰部疼痛、腎結石、肝積水、腹部脹氣等病況至行政院
    衛生署臺中醫院就醫檢查才遲誤上訴期間云云，然經本院函
    詢行政院衛生署臺中醫院有關聲請人就醫住院或門診治療之
    情形，依行政院衛生署臺中醫院於100 年4 月26日以中醫歷
    字第1000003637號函覆說明及所檢附之病歷資料可知（因涉
    及聲請人之病情故不予詳載），聲請人於99年7 月至10月間
    僅有於99年8 月23日、99年8 月30日、99年9 月10日、99年
    9 月13日及99年9 月27日接受門診治療，並無住院治療之情
    形，而本院上開判決送達時亦非聲請人接受門診治療時，縱
    使聲請人因疾病接受治療，然聲請人尚非不能以本人之意思
    或其他方法依期上訴，則其遲誤上訴期間，應認係可歸責於
    聲請人自身之過失所致，自難據為聲請回復原狀之理由。又
    聲請人上開聲請意旨所載「於99年11月25日在臺中郵政581
    號信箱收到臺灣臺中地方法院檢察署執行傳票之後，於同年
    月26日至本院查詢後，才知是因本院簡易庭99年8 月30日做
    出之99年度中簡字第2406號刑事簡易判決所致」等情，有臺
    灣臺中地方法院檢察署99年度執字第13328 號執行傳票送達
    證書（送達日期99年11月25日，聲請人本人簽收）1 紙在卷
    可稽（見臺灣臺中地方法院檢察署99年度執字第13328 號卷
    第8 頁），而聲請人於99年11月26日具狀向本院聲請補發簡
    易判決，亦有聲請補發簡易判決狀1 紙在卷可參（見本院99
    年度中簡字第2406號卷第18頁），是聲請人縱有非因過失而
    遲誤上訴期間之情事，亦因於99年11月25日收受執行傳票或
    於99年11月26日具狀補發簡易判決時而消滅，揆諸前開說明
    ，亦應於其原因消滅後5 日內提出回復原狀之聲請，聲請人
    遲至99年12月3 日始向本院提出本件回復原狀之聲請，亦顯
    已逾前開規定之法定不變期間而不合法律上之程式。綜上所
    述，聲請人回復原狀之聲請，於法不合，自應予駁回。至於
    聲請人另聲請停止原判決之執行，亦顯無理由，亦應併予駁
    回。
四、依刑事訴訟法第69條第1 項前段、第362 條前段，裁定如主
    文。
中    華    民    國   100    年    5     月    31    日
                  刑事第十六庭  法  官  陳玉聰
以上正本證明與原本無異。
如不服本裁定，應於送達後5日內，向本院提出抗告狀。(須附繕
本)
                                書記官  魏愛玲
中    華    民    國   100    年    5     月    31    日